臺灣高等法院臺中分院刑事判決　　　　　　　　　九十三年度上訴字第一六三六號
　　上　訴　人
　　即　被　告　甲○○
　　指定辯護人　乙○○
右上訴人因偽造貨幣等案件，不服臺灣台中地方法院九十三年度訴字第九三九號中華
民國九十三年八月三十日第一審判決（起訴案號：臺灣台中地方法院檢察署九十三年
度偵字第三○二四號、六五六九號），提起上訴，本院判決如左：
      主  文
上訴駁回。
      事  實
一、甲○○前因違反麻醉藥品管理條例案件，分別經法院判決處有期徒刑六月及五年
    確定，並定應執行刑為五年二月，於民國（下同）八十九年十二月十三日執行完
    畢。仍不知悔改，於九十二年八月底，見戊○○所有遭人棄置在台東市○○路某
    不詳汽車報廢行旁之ＷＲ─三五二一號車牌二面（戊○○於九十二年八月十七日
    上午發現停放在台東市（起訴書誤植為台中市○○○路一六八巷六號前之車輛所
    懸掛之車牌失竊），竟意圖為自己不法之所有，將之侵占入己。甲○○於侵占車
    牌後一、二個月（起訴書誤植為九十二年八月間），在台東市○○路之某不詳汽
    車報廢行，以新台幣（下同）五萬元之代價，購買與其所有車號ＷＲ─八五二一
    號車輛型號款式相同，原屬丁○○所有且已報廢之自小客車（報廢前原懸掛ＷＲ
    ─二六三三號車牌），於購買數日後，即在台東縣台東市○○路○段一三七巷一
    一三弄二號住處，以油漆將購得之淺綠色報廢車改漆為白色，使之與其原有之Ｗ
    Ｒ─八五二一號車輛顏色相同，並於買車後約一周，因其原有之自小客車均由其
    妻使用，另基於行使偽造特種文書之犯意，在上址以油漆將前揭ＷＲ─三五二一
    號車牌二面，變造為ＷＲ─八五二一號，將之懸掛在其所購之前開報廢車上，供
    其行駛至各地之用，足以生損害於丁○○及監理機關對於車籍資料管理之正確性
    。甲○○另基於意圖供行使之用而收集偽造紙幣之犯意，明知姓名年籍均不詳之
    成年男子所持有之偽造新台幣一千元及五百元紙幣係偽鈔，竟於九十三年二月一
    日，在台中縣烏日鄉某不詳處所，以三千元之代價向該成年男子購買而收集偽造
    之千元偽鈔五張及五百元偽鈔十張，俾供其購買毒品之用。嗣於九十三年二月二
    日十三時許，甲○○駕駛懸掛變造車牌之前開報廢車輛行經台中市○區○○路與
    民生路口時，因形跡可疑，為警攔檢盤查而當場查獲，並扣得該變造之ＷＲ─八
    五二五一號車牌二面，再由甲○○帶同警方前往其位在台中市○○路與三民路口
    之租處，在其褲子口袋內起出前揭偽造之紙幣十五張。
二、案經台中市警察局移請臺灣臺中地方法院檢察署檢察官偵查起訴。
      理  由
一、訊據上訴人即被告甲○○於原審審理時就右揭事實已坦承不諱，並經被害人戊○
    ○指訴甚詳，復有贓物代保管收據、車籍作業系統─查詢認可資料、行車執照及
    交通部公路總局高雄區監理所臺中監理站九十三年二月十三日高監東字第０九三
    ０００一六九九號函附之異動登記書（ＷＲ─二六三三號）在卷可稽，及變造之
    ＷＲ─八五二一號車牌二面與偽鈔十五張扣案可證，而扣案之ＷＲ─八五二一號
    車牌二面，編號Ａ、Ｂ各一面，經送運圓工業有限公司（號牌）鑑定結果，認編
    號Ａ除表面漆係自行塗裝外，餘與真牌相符，編號Ｂ由外觀即可明顯看出號碼「
    ８」係由原號碼「３」藉由外力變造而成，為變造之號牌，有該公司九十三年三
    月一日運牌鑑字第九三０三０一０二號鑑定報告在卷可參，另偽鈔十五張，包含
    新版千元券五張（號碼：ＨＭ一九五四七二ＶＪ參張、ＨＭ一九五四七三ＶＪ貳
    張）及伍佰元券十張（號碼：ＥＭ六五七六一七ＥＵ、ＥＭ七五五六九一ＥＵ、
    ＬＸ六五七六一五ＥＵ、ＬＸ五九六七六九ＥＵ、ＬＸ七五七一六九ＥＵ、ＥＭ
    七九五七六九ＥＵ、ＬＸ六五七六九七ＥＵ、ＬＸ六五七六九九ＥＵ、ＬＸ七六
    七一五五ＥＵ、ＬＸ六九五七一六ＥＵ），經屬偽造，有中央印製廠九十三年二
    月二十五日中印發字第０九三０００一０六五號函在卷可憑，足徵被告之自白與
    事實相符，應可採信。本件事證明確，被告犯行堪以認定。
二、按汽車牌照係公路監理機關所發給之行車許可憑證，屬刑法第二百十二條所列之
    特許證。核被告所為，係犯刑法第三百三十七條侵占遺失物罪、同法第二百十六
    條、第二百十二條之行使變造特許證罪、同法第一百九十六條第一項意圖供行使
    之用而收集偽造紙幣罪。其變造車牌之低度行為應為行使變造車牌之高度行為所
    吸收，不另論罪。所犯上開三罪，犯意各別，行為互殊，應予分論併罰。被告前
    因違反麻醉藥品管理條例案件，分別經法院判決處有期徒刑六月及五年確定，並
    定應執行刑為五年二月，於八十九年十二月十三日執行完畢，有臺灣高等法院被
    告全國前案紀錄表在卷可稽，其於五年以內再犯行使變造車牌及收集偽造紙幣之
    有期徒刑以上之罪，為累犯，應各依刑法第四十七條規定加重其刑。原審依刑法
    第三百三十七條、第二百十六條、第二百十二條、第一百九十六條第一項、第四
    十七條、第四十二條第二項、第五十一條第五款、第二百條，罰金罰鍰提高標準
    條例第一條前段、第二條，審酌被告犯罪之動機、目的、手段，犯罪所生之危害
    、犯罪後之態度等一切情狀，分別量處如原審主文所示之刑，並諭知罰金易服勞
    役之折算標準及定其應執行刑。同時說明前開扣案之偽鈔十五張，應併依刑法第
    二百條之規定沒收之，而變造之ＷＲ─八五二一號車牌二面，係被告將所拾獲而
    予以侵占之戊○○所失竊之車牌中之「３」以油漆變造為「８」而來，並非被告
    所有之物，核與沒收之規定不符，爰不併予宣告沒收，核其認事用法，並無不合
    。被告上訴否認有偽造貨幣犯行，辯稱被查獲之偽鈔係阮相添所寄放，伊並無行
    使之意，並請求從輕量刑云云，然查證人阮相添於原審訊問時已否認有交付偽鈔
    給被告（見原審卷第五十四頁），且被告又無提出相關事證證明查獲之偽鈔確為
    阮相添所寄放，其空口指述，已難憑採，況被告於原審審理時已供述：「我全部
    認罪」等語（見原審卷第七十五頁），其於本院翻異前詞，否認此部分之犯行，
    顯係事後圖卸之詞，自無可採。又原審已審酌被告犯罪之一切情狀，量刑妥適，
    本件被告上訴為無理由，應予駁回。
三、據上論斷，應依刑事訴訟法第三百六十八條，判決如主文。
本案經檢察官丙○○到庭執行職務。
中      華      民      國    九十三  年      十二      月      七      日
                                    臺灣高等法院臺中分院刑事第六庭
                                          審判長法  官  李  文  雄
                                                法  官  邱  顯  祥
                                                法  官  劉  連  星
右正本證明與原本無異。
意圖供行使之用而收集偽造紙幣罪得上訴。
侵占遺失物罪、行使變造特許證罪不得上訴。
如不服本判決應於收受送達後十日內向本院提出上訴書狀，其未敘述上訴之理由者並
得於提起上訴後十日內向本院補提理由書（均須按他造當事人之人數附繕本）。
                                                書記官  李  妍  嬅
中      華民      國      九十三   年      十二     月    八      日
附錄論罪科刑法條
刑法第三百三十七條
意圖為自己或第三人不法之所有，而侵占遺失物、漂流物或其他離本人所持有之物者
，處五百元以下罰金。
刑法第二百十六條
行使第二百十條至第二百十五條之文書者，依偽造、變造文書或登載不實事項或使登
載不實事項之規定處斷。
刑法第二百十二條
偽造、變造護照、旅券、免許證、特許證及關於品行、能力服務或其他相類之證書、
介紹書，足以生損害於公眾或他人者，處一年以下有期徒刑、拘役或三百元以下罰金
。
刑法第一百九十六條第一項
行使偽造、變造之通用貨幣、紙幣、銀行券，或意圖供行使之用而收集或交付於人者
，處三年以上十年以下有期徒刑，得併科五千元以下罰金。
                                                                        Ｉ
